

Aramis de Jesús Garnica Oropeza

Estudiante / Ing. en Tecnologías de la Información y la Comunicación

Edad: 27 años Teléfono:(449)239-2438/celular: 449-217-8719 E-mail: aramisgarnica@gmail.com

Objetivo

Desarrollar e implementar software de calidad, para resolver las necesidades tecnológicas que el cliente/usuario presente con mayor frecuencia, además de lograr eficiencia en las distintas ramas de la computación, así mismo ofrecer un buen servicio técnico aplicando los conocimientos académicos y experiencia laboral aprendidos.

FORMACIÓN ACADÉMICA

2018

Universidad Tecnológica de Aguascalientes:

Estudiante de Ing. en Tecnologías de la (ITI) con especialidad en Sistemas informáticos; capaz de desarrollar aplicaciones de escritorio, web con conexiones a bases de datos; además de conocimiento de diseño gráfico.

2014 - 2018

Universidad Tecnológica de Aguascalientes:

Título T.S.U. en Tecnologías de la Información y la Comunicación con número de cédula

2013 - 2014

Bachillerato Nueva Generación. Aguascalientes, Ags. Certificado de preparatoria.

Conocimientos informáticos

Paquetería de Microsoft Office/Libre Office, Corel Draw, Netbeans, Visual Studio, Deviant C++, Brackets, Sublime text, CodeIgniter, WAMPPserver, XAMPPserver, SQLserver, MySQL, Team Viewer. GIT, Joomla, Wordpresss. VSCode, Maven.

EXPERIENCIA LABORAL

De Octubre de 2019 a actualidad

Becario de Softtek

• Academia de microservicios Softtek University

De septiembre de 2018 a agosto 2019

Becario de Sistemas grupo GILSA

- Desarrollo de una Master Web para el corporativo.
- Apoyo en el desarrollo de APIs para las aplicaciones web y móviles que desarrolla la empresa.
- Diseño de los sitios web de empresas manejadas

De mayo de 2018 a agosto de 2018

Estadía Profesional en ISSSSPEA

 Desarrollo de una aplicación web para las requisiciones de compra y la administración de proveedores.

Conocimientos en lenguajes de desarrollo

C#, java, sql, c++, HTML-5, jQuery, linQ, PHP, JavaScript.

Idiomas

Ingles 70%

De febrero de 2017 a julio de 2017

Docente en C.B.T.C.:

- Profesor de lenguaje de programación, diseño de aplicaciones web, ofimática, diseño gráfico, bases de datos y redes informáticas.
- Administración de la red en la institución.
- Asesorías para los alumnos.

De septiembre de 2014 a mayo de 2015

Becario de Sistemas en Chiquimundo S.A. de C.V.:

- Mantenimiento correctivo y preventivo de equipos de computo
- Instalación de redes dentro de la empresa.
- Capturista de datos.
- Administración de usuarios dentro de la fábrica.